【裁判字號】    97,交抗,158
【裁判日期】    970222
【裁判案由】    違反道路交通管理處罰條例
【裁判全文】
臺灣高等法院交通事件裁定             97年度交抗字第158號
抗  告  人
即受處分人  甲○○
上列抗告人因違反道路交通管理處罰條例案件，不服臺灣桃園地
方法院，中華民國97年1 月8日所為裁定（96年度交聲字第875號
），提起抗告，本院裁定如下：
    主  文
抗告駁回。
    理  由
一、原處分意旨略以：異議人即受處分人甲○○於民國九十六年
    十月四日中午十二時十九分許，將所有WY─九一０二號自用
    小客車，停放在桃園縣大溪鎮○○路四十九號前騎樓下，為
    警舉發「在顯有妨礙其他人、車通行處所停車」，製開桃警
    局交字第DB0000000號舉發違反道路交通管理事件通
    知單，嗣由原處分機關即交通部公路總局新竹區監理所桃園
    監理站以桃監裁罰字第裁五二—DB0000000號裁決書
    ，以上開事由（裁決書舉發違規事實欄誤載「在顯有妨礙他
    車通行處所停車」，應更正為「在顯有妨礙他人通行處所停
    車」），依道路交通管理處罰條例第五十六條第一項第五款
    之規定，裁處罰鍰新臺幣（下同）九百元。
二、聲明異議意旨略以：異議人將車暫時停放在桃園縣大溪鎮○
    ○路四十九號前騎樓下，以便到附近市場尋找母親，且停放
    時前後左右有留通道並留下手機號碼，已備不時之需，故無
    妨礙他人通行之虞，為此於法定期間內聲明異議等語。
三、原審以：
（一）按「汽車駕駛人停車時，有下列情形之一者，處新臺幣六
      百元以上一千二百元以下罰鍰：五、在顯有妨礙其他人、
      車通行處所停車」道路交通管理處罰條例第五十六條第一
      項第五款定有明文。
（二）異議人於上開時間、地點，將車輛停靠於上開騎樓下之事
      實，為異議人所不否認，異議人謂僅暫時停放，且停放時
      前後左右有留通道並留下手機號碼，惟該車輛係停放於供
      公眾通行之騎樓，且該車已佔據供行人通行之大部分空間
      ，此有舉發違規照片在卷可憑，異議人前開停放車輛之行
      為，顯已妨礙他人之通行，至為明灼。復有舉發違規通知
      單、裁決書附卷可稽，異議人違規之事實堪以認定。異議
      人雖以前詞置辯，惟所辯已與上開交通法規乃在於規範駕
      駛人不得在顯有妨礙其他人、車通行處所停車之意旨不符
      ，並無足採。異議人前開違規情節，事證明確，應堪認定
      。綜上所述，原處分機關依道路交通管理處罰條例第五十
      六條第一項第五款之規定，裁處異議人罰鍰九百元，於法
      並無不合。本件異議為無理由，應予駁回，經核並無違誤
      。
四、受處分人抗告意旨略以：抗告人雖有在騎樓停車之事實，然
    依違反道路交通管理事件統一裁罰標準表第五十六條第一項
    第五款規定「在顯有妨礙他車通行處所停車」為處罰要件，
    然警員擅自將規定改為「在顯有妨礙他人、車通行處所停車
    」，多了「他人」以達處罰抗告人之目的。又臺灣民眾多有
    將車輛停放於自家或他人騎樓之事實，且騎樓是否屬車輛通
    行地，原審未詳加審酌，裁定駁回抗告人之異議，實有未當
    ，請求撤銷原裁定。
五、查抗告人於九十六年十月四日中午十二時十九分許，將所有
    WY─九一０二號自用小客車，停放在桃園縣大溪鎮○○路四
    十九號前騎樓下，為警舉發「在顯有妨礙其他人、車通行處
    所停車」。而抗告人係將車輛係停放於供公眾通行之騎樓，
    已佔據供行人通行之大部分空間，妨礙他人之通行，抗告人
    顯有妨礙其他人、車通行處所停車之違規行為，業據原裁定
    詳載理由依據。雖抗告人以警員在舉發單上載稱「在顯有妨
    礙其他人、車通行處所停車」，與法條規定不符。然道路交
    通管理處罰條例第五十六條第一項第五款業於九十四年一月
    二十一日修正，原條文「在顯有妨礙其他車通行處所停車者
    」，已修正為「在顯有妨礙其他人、車通行處所停車者」，
    抗告人將車輛停放於專供行人通行之騎樓，佔據騎樓大部分
    空間，自有妨礙行人通行，警員依法舉發，自屬依法有據。
    足見抗告人指稱，警員係任意將條文加上「他人」，藉以舉
    發抗告人，並據以指摘原裁定不當，為無理由，應予駁回。
據上論結，應依道路交通案件處理辦法第26條，刑事訴訟法第41
2條，裁定如主文。
中    華    民    國    97    年    2     月    22    日
            刑事第四庭    審判長法  官  沈宜生
                                法  官  周煙平
                                法  官  陳國文
以上正本證明與原本無異。
不得再抗告。
                                書記官  楊麗娟
中    華    民    國    97    年    2     月    22    日


司法院資訊處製作；財團法人民間司法改革基金會備份。
